臺灣高雄地方法院刑事判決　　　　　　　　　　　　　九十年度訴字第三一號
　　公　訴　人　臺灣高雄地方法院檢察署檢察官
　　被　　　告　甲○○
　　指定辯護人　 本院
右列被告因強盜案件，經檢察官提起公訴（九十年度偵字第二一五八五號），本院判
決如左：
    主  文
本件公訴不受理。
    理  由
一、公訴意旨略以：被告甲○○意圖為自己不法之所有，於九十年十一月二十六日下
    午六時許，趁乙○○位於高雄市鼓山區○○○路一二八號住宅大門未關之際，竟
    侵入屋內竊取置於椅子上之皮包一只，內有新台幣硬幣二百二十元、行動電話一
    支及駕駛執照、行車執照、身分證、健保卡各一枚，得手後欲離去時，適逢乙○
    ○返家發現並予制止，詎甲○○為防護贓物並脫免逮捕，竟與乙○○發生扭打，
    致乙○○頭部等處受傷，經警當場查獲，因認被告甲○○涉犯刑法第三百二十九
    條之準強盜罪嫌等情。
二、按已經提起公訴或自訴之案件，在同一法院重行起訴者，應諭知不受理之判決，
    刑事訴訟法第三百零三條第二款定有明文。
三、查本件被告於九十年十一月二十六日下午六時許，因騎乘ＸＹＮ─四五八號機車
    不慎致手指扭傷，欲就近至乙○○所開設位於高雄市鼓山區○○○路一二八之八
    號接骨院治療，其於門前停好機車但未熄火，進入接骨院內（非侵入住宅），見
    乙○○所有置於椅子上之皮包一只（內有新台幣二百二十元、行動電話一支、駕
    照、行照、身分證、健保卡各一紙）無人看顧，遂意圖為自己不法之所有，徒手
    竊得該只皮包後欲離去之際，適於門口遇見甫返家之乙○○，乙○○發覺有異狀
    乃出手將皮包搶回，並抓住甲○○之衣服，欲加以逮捕，甲○○恐遭逮捕而予以
    掙脫，致乙○○受有右手掌內外側、右手臂內側瘀青之傷害（未據告訴），嗣甲
    ○○旋為據報趕至現場之警方逮捕等情，業據被告坦承不諱，除核與被害人乙○
    ○所述情節互核相符外，並有贓物認領保管收據一紙附卷可稽，事證明確，被告
    犯行堪以認定。且核其所為，係犯刑法第三百二十條第一項之竊盜罪。公訴人認
    被告所為係犯刑法第三百二十九條之罪，惟按刑法第三百二十九條準強盜罪，須
   因竊盜或搶奪，因防護贓物、脫免逮捕或湮滅罪證，而當場施以強暴、脅迫，始
    克成立，所謂施以強暴、脅迫，係指直接或間接對於人之身體施以暴力，或以威
    嚇加之於被害人，壓制被害人之抗拒，或使其精神上產生恐怖之心理，而達於不
    敢或不能抗拒之狀態。經查，本件被害人乙○○於本院審理時陳稱：「當天我人
    站在隔壁，我看到被告跑進屋內，就跑到門口，將他攔下，我要拿回皮包，被告
    就將皮包搶過去，被告將背包的背帶勾在右手手肘上，我用左手將被告的上衣一
    手拉住，右手出手要搶回皮包，被告以雙手將我的右手腕抓住扭轉，我就將手反
    轉逃脫，我又將被告抓住，被告就轉身要逃，我就將被告的機車熄火，鑰匙拔出
    ，鄰居報警處理，我就將被告控制住不讓他逃跑，在過程中被告就用手要撥開我
    ，他要逃跑，是我要抓住他，他要逃跑，除此之外，被告沒有主動出拳、出腳打
    我、踢我，我手部的傷，是被告逃脫時將我扭傷，我的右手有瘀傷，現在已經痊
    癒」等語，如是以被害人之指訴及被告在當場即為警方逮捕，則被害人乙○○之
    所受瘀傷，係由於被告之掙脫行為所致，尚難認為被告有何施以強暴之行為，再
    參與被害人乙○○於警訊時照片所示之右手掌內外側、右手臂內側局部瘀青，僅
    係受有些許瘀青而已，有照片四紙附於警卷足稽，更足證明被害人之傷害，係由
    被告之掙脫行為所致。是以，被告之掙脫逮捕行為，尚未達對被害人之身體施以
    暴力致使不敢或不能抗拒之狀態，與刑法第三百二十九條之要件自屬不符，公訴
    意旨漏未斟酌此點，雖尚有未洽，惟起訴之基本事實相同，本院自應予以審理，
    爰依法變更起訴法條為第三百二十條第一項之竊盜罪，併予敘明。
四、又被告前被訴於九十年十月二十九日上午九時三十分許，騎乘車牌號碼ＸＹＮ─
    四五八號機車至高雄市○○區○○街附近，將車頭朝外停放妥當後，未經黃麗琴
    許可，侵入黃麗琴所居住位於高雄市○○區○○街三十一號之住宅，竊取黃麗琴
    所有置於屋內樓梯旁之登山背包一個，內有黃金戒指二只、手電筒一支，得手後
    ，將之置於上址屋外騎樓上，欲再進入行竊時，遭黃麗琴發現，大聲呼喊，適有
    鄰居黃燦輝聽聞呼叫聲，前來幫忙並協助報警，經警在上址騎樓旁不詳姓名之人
    所有之機車左側起獲上開物品，所涉刑法第三百二十條第一項之竊盜罪嫌，業經
    臺灣高雄地方法院檢察署檢察官於九十年十一月二十一日提起公訴，於九十年十
    二月四日繫屬本院，業據調閱本院九十年度易字第四四八一號卷宗核閱無誤，該
    案尚未判決；本件被告前開被訴之竊盜罪與上開九十年易字第四四八一號之犯罪
    事實，手法相同，反覆為之，顯係基於概括犯意，為連續犯，屬裁判上一罪，公
    訴人於九十年十一月三十日，就與上開犯罪事實為同一之案件，向本院重行起訴
    ，於九十年十二月十一日始繫屬本院，揆諸前揭說明，逕為諭知不受理之判決。
據上論結，應依刑事訴訟法第三百零三條第二款，判決如主文。
中      華      民      國      九十一    年     三     月     十三     日
                                  臺灣高雄地方法院刑事第一庭
                                            法  官    郭貞秀
右正本證明與原本無異。
如不服本判決，應於判決送達後十日內，向本院提出上訴狀。
                                            書記官    黃意雯
中    華    民    國      九十一      年      三      月      十四      日
